【裁判字號】    90,交易,629
【裁判日期】    901213
【裁判案由】    公共危險等
【裁判全文】
臺灣高雄地方法院刑事判決                          九十年度交易字第六二九號
    公  訴  人  臺灣高雄地方法院檢察署檢察官
    被      告  乙○○
右列被告因公共危險等案件，經檢察官提起公訴（九十年度偵字第一六一二五號），
本院判決如左：
    主  文
乙○○服用酒類，不能安全駕駛動力交通工具而駕駛，處拘役貳拾日，如易科罰金，
以參佰元折算壹日。緩刑貳年。
被訴過失傷害部分公訴不受理。
    事  實
一、乙○○明知服用酒類，不能安全駕駛動力交通工具即不得駕駛。民國（下同）八
    十九年十二月三日凌晨某時，在高雄地區某地飲用威士忌洋酒後，已因酒精影響
    駕駛汽車之能力，而不能安全駕駛動力交通工具，竟仍駕駛車牌號碼ＡＴ－二九
    三一號自用小客車，沿高雄市○○○路由南往北方向行駛。至同日凌晨一時十分
    許，行經該中華四路、五福三路交岔路口時（速限每小時五十公里），本應注意
    遵守行車速限，不得超速行駛及汽車駕駛人飲酒後其吐氣所含酒精濃度超過每公
    升零點二五毫克以上者，不得駕車之規定。且依當時情況，亦無不能注意之情形
    。竟於飲酒後酒精濃度超過上開標準時，仍以時速五十至六十公里之高速駕駛汽
    車。適甲○○駕駛車牌號碼Ｖ三－０九七號營業小客車，沿中華四路由北往南行
    駛，亦疏未注意汽車應在遵行車道內行駛，貿然駛入來車道，致兩車發生碰撞，
    使甲○○受有頭部外傷合併腦震盪等傷害。經警據報前往處理時，發現乙○○有
    飲酒情狀，施以酒精濃度測試後，測得其呼氣之酒精濃度為每公升０．四二毫克
    ，乃知悉上情。
二、案經甲○○告訴及高雄市政府警察局前鎮分局移送臺灣高雄地方法院檢察署檢察
    官偵查起訴。
    理  由
壹、有罪部分：
一、右揭被告乙○○於飲酒後仍駕駛汽車，而於前開時地與被害人甲○○發生車禍，
    致甲○○受傷，為警施以酒精測試後，呼氣所含酒精濃度為每公升０．四二毫克
    之事實，業據被告在警訊時及本院審理時供承不諱，核與告訴人甲○○指訴之情
    節相符，復有高雄市○○○○○道路交通事故調查報告表一份、現場照片三張、
    診斷證明書一份、酒精測試表一張附卷足稽。而被告確因飲酒後酒精濃度過量及
    超速行駛，乃肇致本件車禍之事實，亦有高雄市政府建設局車輛行車事故鑑定委
    員會鑑定意見書一份附卷足憑。按依醫學實驗證明所得經驗法則，對於吐氣酒精
    濃度達每公升０．二五毫克以上時，將使駕駛人產生複雜之技巧障礙、駕駛能力
    變壞之行為表現，肇事比率比一般未飲酒時高出二倍（參見蔡志中著，對飲酒不
    能安全駕駛之執法研究，司法院第四十六期業務研究會講義）。本件被告酒後駕
    車肇事，於接受酒精濃度測試結果，吐氣所含酒精成份達每公升０．四二ＭＧ／
    Ｌ，遠超過上開之０．二五毫克，復駕車肇事，已見其駕駛能力轉壞，注意能力
    減低，顯見被告因飲酒已達不能安全駕駛動力交通工具無疑。本件事證明確，被
    告所犯酒後駕車之公共危險犯行，堪以認定，應予依法論科。
二、核被告所為，係犯刑法第一百八十五條之三之服用酒類致不能安全駕駛動力交通
    工具罪。審酌被告明知酒後不能安全駕車而駕駛，將致生危害其他用路人交通安
    全之虞，仍無視於其他用路人之公共安全，於飲酒過量後仍駕車，且肇事致人受
    傷，惟其尚無犯罪前科，素行尚佳，肇事已與被害人達成民事和解，有和解書一
    份可憑，犯後態度良好等一切情狀，量處如主文所示之刑，並諭知易科罰金之折
    算標準。再查被告前未曾受有期徒刑以上刑之宣告，有臺灣高等法院被告全國前
    案紀錄表可憑，因一時失慮，偶罹刑典，事後已與被害人達成民事和解，被害人
    已表示不追究，此經被害人到庭陳明在卷，其再經本件偵審程序及科刑宣告之教
    訓後，當知警惕，應無再犯之虞，本院因認暫不執行其刑為適當，予以宣告緩刑
    二年，用啟自新。
三、被告犯罪後，刑法第四十一條於九十年一月四日修正，總統於同月十日公布，同
    月十二日生效，有關易科罰金部分，範圍擴大為最重本刑五年以下有期徒刑之罪
    ，惟被告所犯之本罪最重本刑為一年以下有期徒刑，原即得宣告易科罰金之範圍
    ，並不受修法之影響，是依刑法第二條第一項前段之規定，本院應適用裁判時之
    刑法第四十一條第一項規定，諭知易科罰金之折算標準，併此敘明。
貳、不受理部分：
一、公訴意旨略以：被告於前開時地，因酒後駕車及超速行駛，致與甲○○發生車禍
    肇事，使甲○○受有頭部外傷合併腦震盪等傷害，因認被告涉犯刑法第二百八十
    四條第一項之過失傷害罪嫌云云。
二、按告訴乃論之罪，告訴人於第一審辯論終結前，得撤回其告訴；又告訴經撤回者
    ，法院應諭知不受理之判決，刑事訴訟法第二百三十八條第一項，及第三百零三
    條第三款定有明文。
三、本件被告因過失傷害案件，經檢察官提起公訴，認被告係犯刑法第二百八十四條
    第一項前段之過失傷害罪，依同法第二百八十七條前段之規定須告訴乃論。茲據
    告訴人甲○○於本院審理中，聲請撤回其告訴，揆諸前開說明，爰不經言詞辯論
    ，逕為諭知不受理之判決。
三、據上論斷，應依刑事訴訟法第二百九十九條第一項前段、第三百零三條第三款、
    第三百零七條、刑法第二條第一項前段、第一百八十五條之三、第四十一條第一
    項、第七十四條第一款、罰金罰鍰提高標準條例第二條，判決如主文。
中      華      民      國      九十      年      十二    月    十三    日
                                  臺灣高雄地方法院刑事第一庭
                                      法  官  林  水  城
右正本證明與原本無異。
如不服本判決，應於判決送達後十日內，向本院提出上訴狀。
                                      書記官  蔡  燦  彬
中      華      民      國      九十      年      十二    月    十三    日
附錄論罪法條
中華民國刑法第一百八十五條之三
服用毒品、麻醉藥品、酒類或其他相類之物，不能安全駕駛動力交通工具而駕駛者，
處一年以下有期徒刑、拘役或三萬元以下罰金。


司法院資訊處製作；財團法人民間司法改革基金會備份。
